BRAYAN GERARDO OVIEDO BARRITA



ARQUITECTO

N° CEDULA PROFESIONAL: 11083473 FECHA DE NACIMIENTO / LUGAR: 25/05/93 LOS REYES, LA PAZ, EDO DE MÉXICO

PERFIL

Coordinador con experiencia en obra, instalaciones, supervisión y control de calidad.

Alta capacidad para tener control de proyectos durante mi instancia en Grupo Salinas estuve coordinando cerca de 2000 tiendas en dos años para la implementación de cajeros en toda la República Mexicana.

De igual forma estuve llevando la supervisión de tiendas Ekt y control de calidad, así como también estuve de residente de obra en Obra Citta San Jerónimo y Club residencial bosques vivienda vertical.

EXPERIENCIA

2015-2016

- Supervisión de Criss Santa Barbara; Edo de México (obra negra, instalación electrica, instalación hidrosanitaria, bitacora de obra, generadores)
- Supervisión Planta de tratamiento, Edo de México (obra negra, instalación electrica, instalación hidrosanitaria, bitacora de obra, generadores)

2017-2018

- Residente de obra empresa Ehurisa Obra Citta San Jeronimo Torres 19 niveles y 6 sotanos seccion 5 y 6 (obra negra, bitacora de obra, generadores, plan de obra)
- Residente de obra empresa Ehurisa Obra Club residencial bosques (acabados interiores de lujo marmol,porcelanato, bitacora de obra, generadores, plan de obra)
- Supervisión de obra en agencia gestion urbana de CDMX (carpeta de asfalto, fresado,barrido, desconcheos, bitacora de obra, generadores, plan de obra)

2019-2023

- Supervisión de obra en EKT 1203 Mega Toluca Emsi-Grupo Salinas (obra negra, instalacion hidrosanitaria, cctv, AA, camarografia, voz datos, bitacora de obra, generadores, plan de obra)
- Control de calidad y garantías EKT 5762 San Vicente Chicoloapan Emsi-Grupo Salinas (obra negra, instalacion hidrosanitaria, cctv, AA, camarografia, voz datos, bitacora de obra, generadores, plan de obra, control pruebas de laboratorio de concreto, inspecciones de materiales, equipo y maquinaria, control de inspeccion y prueba, seguimiento y gestion de indicadores de obra)
- Coordinador de obra Grupo Salinas-Banco Azteca Republica Mexicana (Seguimiento puntual a supervisores, gerentes y coordinadores en obras ATM's)

CONTACTO

- 55-29-47-38-32 y 55-13-14-25-01
- brayan25-5oviedo@hotmail.com
- Mz 19, Lt 25, Col. Citlalmina, Ayotla, Ixtapaluca, Estado de México, C.P 56560

APTITUDES

- Trabajo en equipo
- Toma de desiciones
- Solucion a problemas
- Calidad profesional
- Liderazgo
- Formación continua
- Organizacion

FORMACION

Instituto Tecnologico de Tláhuac 2012-2016

Licenciatura Arquitectura

DG CENTER

2019

Diplomado costos y presupuestos

PROGRAMAS

OFFICE, AUTOCAD, REVIT, OPUS, NEODATA, SKETCHUP